【裁判字號】    99,上易,780
【裁判日期】    991007
【裁判案由】    違反法院組織法
【裁判全文】
臺灣高等法院刑事裁定                 99年度上易字第780號
聲  請  人
即  被  告    乙○○
              甲○○
              丙○○
上列被告等因違反法院組織法案件，聲請調查證據，本院裁定如
下：
    主  文
聲請駁回。
    理  由
一、當事人聲請調查之證據，法院認為不必要者，得以裁定駁回
    之；不能調查者、與待證事實無重要關係者、待證事實已臻
    明瞭無再調查之必要者及同一證據再行聲請者，應認為不必
    要，刑事訴訟法第163條之2定有明文。此項駁回證據調查聲
    請之裁定，依同法第404條前段規定不得抗告，先予指明。
二、本件被告等於民國（下同）99年10月4日具狀向本院聲請調
    查證據及待證事項略以：
（一）有關調取卷證公文等：
  １、向臺北市政府警察局中山分局中山二派出所，調取該所受
      理永達保險經紀人股份有限公司董事長吳文永，委託客服
      部職員黃國珍為告訴代理人提告，告訴臺灣之聲聽眾張世
      賢、杜武恒兩人，於民國（下同）96年12月20日，在臺北
      市○○○路○段79號5樓該公司門口前，宣傳揭發詐欺金光
      黨，提醒民眾不要再受騙，卻以誹謗現行犯逮捕，翌日（
      96年12月21日），甲○○即原告、杜武恒兩人在同地點宣
      傳同樣行為，該所警員林志清等三人，也以同樣手法，但
      沒有當場告知罪名就逮捕，並手銬腳鐐經夜，虛捏原告甲
      ○○扯斷林志清警員臂章妨害公務移送其上級中山分局，
      再由該分局按捺指印製作犯罪口卡後，於96年12月22 日
      午後移送台北地檢署，於6時許複訊以新台幣2萬元交保，
      所有相關簽辦公文卷證。包括向調查局台北市調查處查證
      曾否先前檢舉該永達保經公司涉嫌詐財之事，證明無誹謗
      。待證事項：疑涉妨害自由、登載不實偽造文書、瀆職、
      誣告等情事。
  ２、向臺北市政府警察局中山分局調取處理如上相關簽辦公文
      卷證，包括原告甲○○手機0000-000-000及乙○○手機00
      00-000-000於96年12月21日報110勤務中心，及政風、督
      察等單位報案通聯紀錄。待證事項：疑涉包庇不作為，共
      同妨害自由、登載不實偽造文書、瀆職、誣告等情事。
  ３、向臺北市政府警察局調取如１、２等相關簽辦公文卷證。
      待證事項：疑涉包庇不作為，共同妨害自由、登載不實偽
      造文書、瀆職、誣告等情事。
  ４、向臺北市○○○路○段7號調取處理如上１、２、３相關簽
      辦公文卷證。待證事項：疑涉包庇不作為，共同妨害自由
      、登載不實偽造文書、瀆職、誣告等情事。
  ５、向法務部調查局臺北市調查處調取甲○○、丙○○兩人，
      曾於96年12月20日及96年12月21日被控誹謗現行犯遭逮捕
      案發前之1個月，檢舉該永達保經公司涉嫌詐財相關簽辦
      公文卷證。待證事項：有舉發詐財事實，當無誹謗，無誹
      謗即不必現行犯，從而無須妨害公務，可證警察虛捏事實
      栽贓嫁禍。
  ６、向法務部調查局調取該局處理檢舉案相關簽辦公文卷證。
      待證事項：該永達保經公司確有詐財情事。
  ７、向行政院調取行政院89年12月6日修正發布(92.7.23修正
      )：「獎勵保護檢舉貪污瀆職辦法」第12條：「檢舉人之
      安全，應予保護，對檢舉人威脅、恐嚇或其他不法行為者
      ，應依法嚴懲」。待證事項：疑涉包庇該永達保經公司詐
      財不依法義務告發，違背刑事訴訟法第241條：「公務員
      因執行職務知有犯罪嫌疑者，應為告發」之規定涉有瀆職
      。
  ８、向蘋果日報調取2007.11.21星期三A2要聞記者洪君智、陳
      怡靜報導題為：「優惠存款變保險，70人遭騙，提款竟要
      付利息，永達坦承業務員不當誘保，存120萬，解約只拿
      回70萬，永達總經理黃福來坦承，業務員以不當話術誤導
      客戶(洪君智攝)，」並有被害人陳先生與謝小姐，新聞報
      紙。待證事項：警員林志清等人，明知詐財，不但包庇不
      追訴，還受利用惡人先告狀屬實。
  ９、向臺北市政府消保官室調取97年1月25日府法保字第09730
      251000號函臺北市政府警察局刑事警察大隊移送永達保險
      經紀人股份有限公司（負責人:吳文永）及其業務員黃滿
      英等人涉及刑事詐欺罪等相關責任，依法偵查辦理之相關
      簽辦公文卷證。待證事項：警員林志清等相關人員不法。
  １０、向行政院金融監督管理委員會調取受文者:保險局（第
        三組）96年3月22日金管保字第09602543460號函保險經
        紀人協會等公會，重申不得以「存款」或「基金」名義
        招攬保險、及96年11月13日保局三字第09602155650號
        函各相關保險公會，不宜以「理財」名義對外招募、及
        該永達保經公司文宣、廣告及行銷話術有以「銀行存款
        、優惠存款專案」方式招攬保險，違反保險經紀人管理
        規則第36條第5款規定情事，依保險法第167-2規定核處
        罰鍰新臺幣270萬元等，及該金管會處理該永達保經公
        司與客戶間糾紛調處等等，所有相關簽辦公文卷證。待
        證事項：該永達保經公司確有詐財不法行為，都還作賊
        喊捉賊，而被告林志清警員等曲意隱匿包庇瀆職。
  １１、向臺灣臺北地方法院檢察署，調取值班檢察官於96年12
        月22日下午約6時許複訊上述中山分局移送有關甲○○
        扯斷林志清警員臂章妨害公務案件筆錄及錄音帶全部簽
        辦公文卷證證物。待證事項：甲○○否認有妨害公務情
        事，係不實捏造，當場請求將臂章、衣服等證物送調查
        局DNA鑑定。
  １２、向臺灣臺北地方法院，調取96年提字第1號所有相關公
        文卷證。待證事項：甲○○何時撕毀彼等衣服？疑涉廢
        弛職務瀆職枉法裁判。
  １３、向臺灣高等法院，調取97年度抗字第49號所有相關公文
        卷證。待證事項：甲○○何時默認有扯斷林志清警員臂
        章？疑涉登載不實，廢弛職務瀆職枉法裁判。
  １４、向臺灣臺北地方法院檢察署，調取97年度偵字第873 號
        玉股所有相關公文卷證。待證事項：甲○○清白無辜，
        不起訴，係該永達保經公司誣控濫告，林志清警員等確
        涉不法。
  １５、向臺灣臺北地方法院，調取97年度聲判字第204號公股
        所有相關公文卷證。待證事項：駁回該永達保經公司聲
        請交付審判，易證誣控濫告確定，林志清警員等確涉不
        法。
  １６、向臺灣臺北地方法院檢察署，調取97年度偵字第26020
        號秋股所有相關公文卷證。待證事項：檢察官孫治遠疑
        涉包庇該永達保經公司犯罪，廢弛職務瀆職濫權起訴不
        起訴。
  １７、向臺灣臺北地方法院，調取98易1699號博股所有相關公
        文卷證。待證事項：候補法官審判，疑涉執意包庇該永
        達保經公司犯罪，廢弛職務瀆職枉法裁判。
  １８、向臺灣臺北地方法院，調取97自10及97自95所有相關公
        文卷證。待證事項：該永達保經公司誣控濫告。
  １９、向臺灣臺北地方法院民事庭，調取98保險66號樹股所有
        租關公文卷證。待證事項：該永達保經公司疑涉核保不
        實，偽造文書不法。
  ２０、向永達保險經紀人股份有限公司，調取90~7年間委任客
        服部職員黃國珍為告訴代理人提告之董監事會議決議紀
        錄，及原始資本額。待證事項：告訴權有無合法，資本
        額有無不實，以存款證明代替。
（二）有關傳喚證人部分：
  １、臺北市○○○路○段79號5永達保險經紀人股份有限公司董
      事長吳文永，告訴代理人黃國珍，待證事實如上。
  ２、謝文傑，臺北市政府警察局中山分局分局長，唐斯淮警備
      隊長，臺北市○○○路○段1號，待證事實如上。
  ３、王卓鈞，臺北市○○○路○段7號警政署署長，原臺北市政
      府警察局局長，待證事實如上。
  ４、侯友宜，桃園縣龜山鄉○○村○○路56號，原警政署署長
      ，現為中央警大校長，待證事實如上。
  ５、陳志揚，臺北市○○路○段170號調查局臺北市調查處處
      長，中山站張主任，待證事實如上。
  ６、吳瑛，調查局局長，李錨，調查局犯罪防治中心主任，臺
      北縣新店市○○路74號，待證事實如上。
  ７、洪君智、陳怡靜，蘋果日報記者，臺北市○○區○○路
      141 巷38號，總機（02）0000-0000，待證事實如上。
  ８、值班檢察官張世和，於96年12月22日下午約6時在臺北市
      ○○路131號臺灣臺北地方法院檢察署複訊，裁定2萬元交
      保，待證事實如上。
  ９、張智堯，臺北市○○路131號臺灣臺北地方法院檢察署檢
      察官，待證事實如上。
  １０、楊隆順，臺北地方法院院長，法官趙子榮，臺北市○○
        路131號，待證事實如上。
  １１、劉景星，臺灣高等法院刑事第九庭審判長法官，法官王
        敏慧、周盈文，臺北市○○○路○段124號，待證事實如
        上。
  １２、孫冶遠，臺灣臺北地方法院檢察署97偵26026號秋股檢
        察官，臺北市○○路131號，待證事實如上。
  １３、姚念慈，臺灣臺北地方法院97自95法官，臺北市○○路
        131號，包括1.法警王嘉彬、陳林君2人未列職章、日期
        、長官之報告。2.案發時間為97年9月15日，而旁聽證
        登記時間為10月29日，顯係事後不實登載。3.姚念慈於
        97年11月11日簽陳庭長李英豪97年11月12日同日轉陳院
        長楊隆順批示：「如擬」，准如姚念慈法官，將旁聽人
        被告等3人，依刑事訴訟法第24條主動告發之規定，以
        違反法院組織法第95條規定情事移送北檢偵辦，簽辦犯
        罪事實之時間為97年10月6日，而北檢依檢察事務官黃
        國立98年2月6日自己一人閉門造車，不給當事人被告等
        3人在場之勘驗筆錄，所憑之錄音帶日期為97年9月15日
        ，告發之犯罪事實時間，非憑以為起訴犯罪事實之時間
        ，為牛頭不對馬嘴。4.該三樣證據，由受命法官高玉舜
        於99年8月9日臨時提示證據，提示前，未依法先行調查
        證據之程序，違背證據法則，證據法定程序正義，違背
        最高法院93台上5185、6578等等號判例。待證事實如上
        。
  １４、本案緣起是被告及案發人等基於社會公義，防止加害人
        永達保經公司吳文永及其業務員繼續以「優惠存款」，
        行拉保詐財之實，而先前曾向調查局檢舉，再向金管會
        舉發，又揭發於大眾，並經報章披露，該公司總經理黃
        福來公開承認：「訓練有疏失」、「業務員以不當話術
        招攬客戶」，有96年11月21日蘋果日報及爽報刊登，原
        曾呈庭供證可證，該公司欺騙客戶拉保話術有：「金控
        法公布後，保險也可做銀行存款業務」、「越借越有錢
        」、「借錢還賺錢」、「只要開個戶，立刻擁有一個提
        不完的戶頭」、「只要開個戶，人生黑白變彩色」、「
        只要開個戶，讓您排球變籃球，足球變橄欖球」等等不
        一而足之詐騙話術，案經士檢搜索扣得公版行詐錄音帶
        ，宣傳品等證物，於99年1月29日以97偵13307、98 偵
        94 81、15417、15418、15419、16898等號紀股提起公
        訴，再經監察院糾正主管機關金管會違法怠失監管該永
        達公司不法事證在案，有監察院99年6月4日（99）院台
        財字第0992200383號函復原告甲○○在案，詐財罪證確
        鑿不容狡辯，該公司詐財近千億元，藉黑金財控金錢優
        勢，利用司法人員不實指控誹謗，以現行犯逮捕法辦，
        均經不起訴，再以自訴提告，姚念慈明知係作賊喊捉賊
        ，惡人先告狀，應依法以證人身分傳喚自訴人吳文永到
        庭，接受詰問踐行調查證據程序，以符合最高法院93臺
        上5185、6578等等號判例之規定，惟姚念慈法官不但不
        依法傳喚，還要當天僅開庭一次就要結案，有97年9月
        15日筆錄可證，分明在掩飾自訴人吳文永作賊喊捉賊，
        惡人先告狀之事實，而司法藍波，敢在老虎頭上將鬚，
        法辦特務調查局局長葉盛茂之英豪庭長，敢對惡勢力挑
        戰，卻被顛倒是非蒙在鼓裡，將來成為小辮子，AB 檔
        ，姚念慈法官心術不正，純心不良，心態可議可想而知
        。
  １５、本案事涉金管會包庇被告詐財，有被害客戶經台灣之聲
        電台負責人丙○○等人，同金管會舉發，經調解契撤，
        退還所有保費包括加計利息在內，而目前尚有絕大少數
        受害者，未受退費，金管會包庇瀆職證據確鑿，並有監
        察院糾正函可據，為李英豪庭長一世英名，不要受姚念
        慈法官玩弄於鼓掌之上而毀於一旦，把與王又曾一樣大
        之鉅案，給小恐龍法官姚念慈輕意溜掉(是否放掉可待
        對質)當有傳喚之必要，不情之請，請求成全。
  １６、姚念慈於97年11月11日簽陳相關人法警王嘉彬、陳林君
        及旁聽證登記人（請依職權調查），待證事實偽造文書
        。
三、惟查：當事人聲請調查證據，須以存在自己所主張之特定待
    證事實為前提，再依此特定待證事實表明具有關連之特定證
    明方法，此觀之刑事訴訟法第163條之1第1項所定聲請程式
    自明。又按同法第163條之2第1項規定：「當事人、代理人
    、辯護人或輔佐人聲請調查之證據，法院認為不必要者，得
    以裁定駁回之」，即以證據是否應予調查，關乎待證事實是
    否於案情具有重要性，甚或影響相關證據之價值判斷。而細
    繹上開被告等請求調查之證據（一）（不包含調取卷證公文
    （一）編號１７及編號１８所指調取97年度自字第95號卷證
    部分），及傳訊之證人（二）（不包含傳喚證人（二）編號
    １２、１３、１６部分），均與被告3人涉犯違反法院組織
    法案件無重要關係；而上開（一）編號１８有關調取臺灣臺
    北地方法院97年自字第95號卷及（二）編號１２、１３、１
    ６部分之調查證據請求，亦因待證事實已臻明瞭，均無調查
    之必要；再前揭（一）編號１７所指之臺灣臺北地方法院98
    年度易字第1699號卷證，即是本件第一審案卷，而併為本案
    卷宗，無須另向臺灣臺北地方法院調取，併此指明。是被告
    等前揭調查證據之聲請，自不應准許。
據上論斷，依刑事訴訟法第163條之2，裁定如主文。
中    華    民    國    99    年    10    月    7     日
                  刑事第十庭審判長法  官  宋  祺
                                  法  官  林孟宜
                                  法  官  高玉舜
以上正本證明與原本無異。
不得抗告。
                                  書記官  許雅淩
中    華    民    國    99    年    10    月    7     日

司法院資訊處製作；財團法人民間司法改革基金會備份。
